【裁判字號】    92,裁,405
【裁判日期】    920403
【裁判案由】    土地重劃
【裁判全文】
最  高  行  政  法  院  裁  定                    九十二年度裁字第四○五號
    上  訴  人  乙○○
    被 上訴 人  彰化縣政府
    代  表  人  甲○○
右當事人間因土地重劃事件，上訴人不服中華民國九十一年一月三十一日臺中高等行
政法院九十年度訴字第一四一○號判決，提起上訴，本院裁定如左：
    主  文
上訴駁回。
上訴審訴訟費用由上訴人負擔。
    理  由
按對於高等行政法院判決上訴，非以其違背法令為理由，不得為之，行政訴訟法第二
百四十二條定有明文。是當事人依行政訴訟法第二百四十三條第一項規定，以高等行
政法院判決有不適用法規或適用法規不當為上訴最高行政法院之理由時，其上訴狀或
理由書應有具體之指摘，並揭示該法規之條項或其內容。若係成文法以外之法則，應
揭示該法則之意旨。倘為司法院解釋、或本院之判例，則應揭示該判解之字號或其內
容。上訴狀或理由書如未依此項方法表明者，即難認為已對高等行政法院之違背法令
有具體之指摘，其上訴自難認為合法。本件上訴人對於臺中高等行政法院九十年度訴
字第一四一○號判決提起上訴，雖以：上訴人就本件農地重劃事件，因被上訴人之公
告未載地價補償金額而未予異議，並非上訴人對整個重劃事件均不爭執。又原審判決
理由，一方面認定差額地價補償，應以重劃前後土地之實質面積為計算標準，但另一
方面又將上訴人自願按重劃前之地價，依重劃後所分配土地增加面積，據重劃前後謄
本所載面積作為計算標準之請求，予以駁回，其判決理由有相互矛盾之違法。且原審
判決認上訴人得向被上訴人申請究明農地重劃條例第十八條意旨及有無行政程序法第
一百十七條前段之適用，卻一面駁回上訴人之訴，此部分之理由，亦有矛盾之處。至
於原審判決認定補償地價每平方公尺為新臺幣四千四百五十三元，更屬不合理云云，
為其論據。經查，上訴人於原審言詞辯論時陳稱：重劃前土地登記簿記載錯誤云云，
原審判決認此部分應由上訴人另向被上訴人申請究明有無行政程序法第一百十七條前
段適用，即有無農地重劃條例第十八條之情節，與原審判決駁回上訴人之訴，並無理
由矛盾之處。上訴人其餘指摘事項，無非涉及原審判決認定事實及證據取捨，惟就原
審判決以上訴人起訴為無理由，駁回上訴人之起訴，究有何違背法令，未能為具體說
明。從而上訴人指摘原判決違背法令，核無足採，揆諸首揭說明，其上訴難謂合法，
應予駁回。
據上論結，本件上訴為不合法，爰依行政訴訟法第二百四十九條第一項前段、第一百
零四條、民事訴訟法第九十五條、第七十八條，裁定如主文。
中    華    民    國    九十二      年      四        月        三      日
                    最 高 行 政 法 院  第 四 庭
                                審 判 長 法  官      廖  政  雄
                                         法  官      趙  永  康
                                         法  官      林  清  祥
                                         法  官      鍾  耀  光
                                         法  官      姜  仁  脩
右  正  本  證  明  與  原  本  無  異
                                         法院書記官  莊  俊  亨
中    華    民    國    九十二      年      四        月      三        日


司法院資訊處製作；財團法人民間司法改革基金會備份。
